臺灣高雄地方法院刑事判決　　　　　　　　　　　　九十三年度訴字第三０七三號
　　公　訴　人　臺灣高雄地方法院檢察署檢察官
　　被　　　告　甲○○　男　二.
右列被告因違反毒品危害防制條例案件，經檢察官提起公訴（民國九十二年度毒偵字
第六二三０號），及聲請併案審理（九十三年毒偵字第七四０五號），本院合議庭裁
定由受命法官獨任進行簡式審判程序，本院判決如左：
    主  文
甲○○連續施用第一級毒品，處有期徒刑捌月。
扣案第一級毒品海洛因合計淨重零點零捌公克（空包裝重零點壹陸公克）沒收銷燬之
。
    事  實
一、甲○○前因施用第一級毒品海洛因案件，經施以強制戒治期滿，由臺灣高雄地方
    法院檢察署於民國九十二年五月十三日，以九十三年度戒毒偵字第四五九號為不
    起訴處分確定。仍不知悔改，五年內復基於施用第一級毒品之概括犯意，自九三
    年十月五日起至九十三年十一月八日七時許，在高縣梓官鄉○○○路樹人巷七七
    號住處內連續施用第一級毒品海洛因多次，分別於九十三年十月十五日十五時，
    在高雄縣梓官鄉○○○路九十四巷口為警查獲，並扣得第一級毒品海洛因一包，
    又於九十三十一月八日二十時許在高雄縣政府警察局岡山分局為警採尿檢出有毒
    品嗎啡陽陽性反應而再度被查獲。
二、案經高雄縣政府警察局岡山分局移送台灣高雄地方法院檢察署檢察官偵查起訴及
    聲請併案審理。
    理  由
壹、程序方面：
一、按除被告所犯為死刑、無期徒刑、最輕本刑為三年以上有期徒刑之罪或高等法院
    管轄第一審案件者外，於法院行準備程序進行中，被告先就被訴事實為有罪之陳
    述時，審判長得告知被告簡式審判程序之旨，並聽取當事人、代理人、辯護人及
    輔佐人之意見後，裁定進行簡式審判程序；且受命法官行準備程序，與法院或審
    判長有同一之權限；又簡式審判程序之證據調查，不受刑事訴訟法第一百五十九
    條第一項、第一百六十一條之二、第一百六十一條之三、第一百六十三條之一及
    第一百六十四條至第一百七十條規定之限制，刑事訴訟法第二百七十三條之一第
    一項、第二百七十九條第二項前段、第二百七十三條之二分別定有明文。
二、查本件被告所犯為死刑、無期徒刑、最輕本刑為三年以上有期徒刑以外之罪，且
    非高等法院管轄第一審之案件，其於準備程序就前揭被訴事實為有罪之陳述，經
    受命法官告知簡式審判程序之旨，並聽取當事人之意見後，本院認無不得或不宜
    改依簡式審判程序進行之處，爰依刑事訴訟法第二百七十三條之一第一項、第二
    百八十四條之一，裁定本件由受命法官獨任進行簡式審判程序，合先敘明。
貳、實體方面：
一、訊據被告對於右揭事實均坦承不諱，而二次被查獲後經警採尿送驗結果，均呈嗎
    啡陽性反應，此有高雄縣政府衛生局九十三年十月二十一日、九十三年十一月十
    日九三煙檢字第二四二七號、及二六六三號煙毒尿液檢驗成績書各一紙在卷可稽
    。按海洛因經注入人體後，百分之九十以上於二十四小時內，自尿中排出，平均
    可檢出時限，約為四十五小時，亦據行政院衛生署藥物食品檢驗局以八十一年九
    月八日（八十一）藥檢壹字第八一一四四八八五號函敘述明白。另海洛因注射入
    人體後，水解還原成嗎啡，再循嗎啡之代謝方式排出體外，已據行政院衛生署藥
    物食品檢驗局以（七三）藥檢壹字第○三○二二一號函說明綦詳。被告採尿送驗
    既呈嗎啡陽性反應，足見其有施用毒品海洛因無誤。其持有之毒品經檢驗的結果
    ，確實是海洛因無誤，此也有法務部調查局九十三年十一月二十三日之鑑定通知
    書一份附卷足憑；足證被告的自白與事實相符。又被告前因施用毒品案件，經施
    以強制戒治期滿，由臺灣高雄地方法院檢察署於民國九十二年五月十三日，以九
    十三年度戒毒偵字第四五九號為不起訴處分確定，有台灣高雄地方法院檢察署刑
    案資料查註紀錄表及本院被告院內索引卡紀錄表各一份在卷足憑，被告於五年內
    再犯毒品危害防制條例第十條之罪，即應進入訴訟程序審理，毒品危害防制條例
    第二十三條第二項定有明文，是本件事證已臻明確，被告犯行應堪認定。
二、核被告所為，係犯毒品危害防制條例第十條第一項之施用第一級毒品罪。其因施
    用毒品而持有海洛因之低度行為，為施用之高度行為所吸收，不另論罪。被告先
    後多次施用海洛因犯行，時間緊接，犯罪構成要件相同，顯係基於概括犯意為之
    ，應依連續犯之規定論以一罪，並加重其刑。
    爰審酌被告一再施用第一級毒品，其經強制戒治及本院判處徒刑執行完畢，仍不
    知警惕戒除惡習，施用第一級毒品，無視於毒品對於自身健康之戕害及國家對於
    杜絕毒品犯罪之禁令，一再沈淪，令人惋惜，本院本來應該從重量刑，惟念及被
    告於本院審理期間坦承犯行，態度良好，又施用毒品者均有相當程度之成癮性及
    心理依賴，其犯罪心態與一般刑法犯罪之本質並不相同，容應以「病人」之角度
    為考量，並側重適當之醫學治療及心理矯治為宜，令被告入獄無非要其戒除毒癮
    ，在監獄的期間不宜過長，應早日使其重返社會，藉助醫療手段以協助其戒絕毒
    癮等一切情狀，量處如主文所示之刑。
三、本案扣案之第一級毒品海洛因一包淨重○‧０八公克（空包裝重０‧一六公克）
    ，為違禁物，即應依毒品危害防制條例第十八條第一項前段之規定沒收銷燬之。
參、據上論斷，應依刑事訴訟法第二百七十三條之一第一項、第二百九十九條第一項
    前段，修正後毒品危害防制條例第十條第一項、第十八條第一項，刑法第十一條
    、第二條第一項前段、第五十六條，判決如主文。
本案經檢察官乙○○到庭執行職務。
中      華      民      國    九十三    年      十二     月    三十一  日
                                  臺灣高雄地方法院刑事第八庭
                                      法  官  陳樹村
右正本證明與原本無異。
如不服本判決，應於判決送達後十日內，向本院提出上訴狀。
中      華      民      國    九十三    年      十二     月  三十一     日
                                      書記官  李祥銘
